【裁判字號】    89,上易,1751
【裁判日期】    890928
【裁判案由】    違反毒品危害防制條例
【裁判全文】
臺灣高等法院高雄分院刑事判決                  八十九年度上易字第一七五一號
    上訴人
    即被告  甲○○
右上訴人因違反毒品危害防制條例等案件，不服臺灣高雄地方法院八十九年度易字第
六七八號中華民國八十九年九月二十八日第一審判決（起訴案號：臺灣高雄地方法院
檢察署八十八年度偵字第二四○四八號），提起上訴，本院判決如左：
      主  文
上訴駁回。
      事  實
一、甲○○有二次違反麻醉藥品管理條例案件及一次賭博等前科，其於民國（下同）
    八十五年間所犯違反麻醉藥品管理條例案件，經台灣高雄地方法院判處有期徒刑
    六月確定，於八十五年七月十日易科罰金執行完畢，猶不知悔改。其明知安非他
    命係毒品危害防制條例第二條第二項第二款所列之第二級毒品之一，竟於八十八
    年九月三日非法持有第二級毒品安非他命八包（驗前毛重二十三‧六七公克，驗
    後毛重二十三‧六二公克），並將之藏放於其所使用車牌號碼Ｎ九─七四八○號
    王美玲所有之自用小客車之前座置物箱內，嗣於同日下午二時二十分許，甲○○
    駕駛上開自用小客車搭載少年邱河賢（業經高雄少年法院裁定交付保護管束確定
    ），行經高雄縣美濃鎮○○路一九三號前，為警攔檢時，竟加速行駛逃逸，行駛
    至高雄縣美濃鎮○○路與永安路口時，並從前座置物箱內拿出上開裝有安非他命
    之玻璃瓶一個，交由邱河賢將之丟出車外後逃逸，經警隨後追捕而在高雄縣美濃
    鎮○○路與永安路口三級古蹟敬字亭旁扣得安非他命八包（驗前毛重二十三˙六
    七公克，驗後毛重二十三˙六二公克），並循線查獲邱河賢，再經檢察官拘提甲
    ○○後始到案。
二、案經高雄市政府警察局移送臺灣高雄地方法院檢察署檢察官偵查起訴。
    理  由
一、上訴人即被告甲○○經合法傳喚未到庭；惟其之前均矢口否認有何非法持有第二
    級毒品安非他命之犯行，辯稱：當天是邱河賢向伊借車，伊當時並未在車上，扣
    案之安非他命並非伊所有云云。經查，扣案之玻璃瓶一個（內有安非他命八包、
    空夾鏈袋七十九只）係被告因警察追捕而從前座置物箱內拿出並命邱河賢丟出車
    外之事實，業據證人邱河賢於警訊、偵查中及原審調查時證述綦詳；而證人即當
    時追捕之警員盧永光於原審調查時到庭證稱：當天係持檢察官開具之搜索票欲搜
    索邱河賢之住處，未發現邱河賢，才到被告甲○○之住處搜尋，發現被告甲○○
    及邱河賢二人在車上，便加以攔檢，二人見狀隨即開車逃跑，伊緊跟在後追捕，
    見邱河賢將玻璃瓶丟出車外，可以確認駕駛是被告甲○○等情屬實；另證人即被
    告甲○○之兄王財發於警訊及原審調查時亦到庭證稱：車牌號碼Ｎ九─七四八○
    號自用小客車係伊姊姊王美玲所有，當時駕駛該車逃逸之人為被告甲○○，被告
    逃逸後有打電話聯絡伊，囑其前往高雄縣美濃鎮○○路與永安路口之敬字亭查看
    丟出之玻璃瓶等語明確（見偵查卷第三頁背面及原審八十九年九月一日訊問筆錄
    ），再參以被告與邱河賢係朋友關係，素無仇隙，業據被告於原審調查時所自承
    ，而王財發為被告之兄長，衡情均無誣陷被告之理，是被告前開所辯，顯係圖卸
    飾詞，不足採信。此外，扣案之晶體八包（驗前毛重共計二十三‧六七公克，驗
    後毛重共計二十三‧六二公克），經送請高雄醫學院附設中和紀念醫院鑑驗結果
    ，確屬甲基安非他命無訛，此有該院八十九年一月二十五日Ｐ0000000號
    檢驗報告單一紙在卷足憑。本件事證明確，被告犯行洵堪認定。
二、核被告甲○○所為，係犯毒品危害防制條例第十一條第二項之持有第二級毒品罪
    。又公訴意旨於犯罪事實欄雖記載被告與邱河賢二人共同持有上開安非他命，然
    於論罪時未為被告所犯係共同正犯之敘明，惟查，被告僅係因警察在後追捕，而
    緊急地拿出放置於前座置物箱內之上開裝有安非他命之玻璃瓶，並交由少年邱河
    賢將之丟出車外，尚難認被告與少年邱河賢就上開持有第二級毒品之犯行有犯意
    之聯絡及行為之分擔，亦難認被告有利用少年邱河賢犯本件持有第二級毒品之行
    為，是公訴人此部分之記載容有誤會，附此敘明。另被告曾於八十五年間因違反
    麻醉藥品管理條例案件，經原審法院判處有期徒刑六月確定，並於八十五年七月
    十日易科罰金執行完畢，有臺灣高雄地方法院檢察署刑案資料查註紀錄表及本院
    全國前案紀錄表各一份在卷可憑，其受有期徒刑執行完畢，五年以內再犯有期徒
    刑以上之本罪，為累犯，應依刑法第四十七條之規定，加重其刑。
三、原審以被告罪證明確，適用毒品危害防制條例第十一條第二項、第十八條第一項
    前段，刑法第十一條、第四十七條之規定，審酌被告前科資料，其持有毒品之數
    量頗鉅，及其犯後未坦承犯行等一切情狀，量處有期徒刑八月；並以扣案之安非
    他命八包（驗後毛重共計二三‧六二公克），應依毒品危害防制條例第十八條第
    一項前段規定，不問屬於犯人與否，沒收銷燬之；至鑑驗所耗用之安非他命既已
    滅失，自無庸諭知沒收；另扣案之玻璃瓶一個及空夾鏈袋七十九只，被告否認為
    其所有，復查無其他積極證據足資證明確為被告所有，故不另予宣告沒收。認事
    用法核無違誤，量刑亦稱妥適，被告具狀未具理由空言上訴，為無理由，應予駁
    回。
四、被告經合法傳喚，無正當之理由不到庭，爰不待其陳述逕行判決。
據上論結，應依刑事訴訟法第三百六十八條、第三百七十一條，判決如主文。
本案經檢察官郭振昌到庭執行職務。
中    華    民    國     八十九     年      十二      月      十三      日
                              臺灣高等法院高雄分院刑事第二庭
                                  審判長法官  曾永宗
                                        法官  周賢銳
                                        法官  邱永貴
右正本證明與原本無異。
不得上訴。
                                      書記官  周能智
中    華    民    國     八十九     年      十二      月      十五      日
附錄本案論罪科刑法條全文：
毒品危害防制條例第十一條第二項：
持有第二級毒品者，處二年以下有期徒刑、拘役或新台幣三萬元以下罰金。
                                                                        Ｋ


司法院資訊處製作；財團法人民間司法改革基金會備份。
